# 财政贴息问题

提问人：唐志钊 时间：2015-11-28 21:23:42
一家公司 2014 年度收到政府财政贴息资金 98 万元，全部计入“营业外收入”。经审计，该公司 2013 年度项目建成投产，使用银行借款，但利息没有资本化。公司对此事项判断如下： 1.项目本身建设没有使用财政资金； 2.银行借款利息没有资本化；
3.准则规定：形成固定资产和无形资产的政府补助，应计入“递延收益”；
政府补助 98 万元以贴息形式下达，该公司借款利息没有资本化，没有形成固定资产和无形资产，而且为项目建成后收到，所以全部计入“营业外收入”。
是否可以这样解释.

回答人：chenyiwei
应注意：确保作为补助对象的利息支出在收到贴息款之前均已发生，且发生时全部费用化，无资本化情况，才可以认可在收到贴息款时计入营业外收入的处理。